臺灣雲林地方法院刑事判決　　　　　　　　　　　　九十三年度交易字第一一六號
　　公　訴　人　臺灣雲林地方法院檢察署檢察官
　　被　　　告　丙○○
右列被告因過失致死等案件，經檢察官提起公訴（九十三年度偵字第三０八八號），
被告就被訴事實為有罪之陳述，經本院合議庭裁定改依簡式審判程序審理，本院判決
如左：
    主  文
丙○○服用酒類，不能安全駕駛動力交通工具而駕駛，處有期徒刑月，如易科罰金
，以佰元折算壹日。又因過失致人於死，處有期徒刑陸月，如易科罰金，以佰元
折算壹日。應執行有期徒刑捌月，如易科罰金，以佰元折算壹日；緩刑貳年。
    事  實
一、丙○○於民國九十三年五月三十日中午一時許起至二時止，在雲林縣大埤鄉嘉興
    村嘉興九四號自宅飲用啤酒一瓶及罐裝啤酒二罐。因飲用酒精過量，酒精濃度達
    每公升０‧五三毫克，已達不能安全駕駛動力交通工具之程度，猶駕駛車號Ｎ５
    －二八八七號之自小客車沿雲林縣大埤鄉○○村○○路，由西往東方向行駛，嗣
    於同日晚間七時許，在同路段三結橋西側涵洞前，原應注意車輛行進中駕駛人應
    注意車前狀況，隨時採取必要安全措施。而依當時天候晴、夜間無照明、村里道
    路、直路、路面鋪裝柏油、乾燥、無缺陷、無障礙物、視距良好、無號誌等情況
    ，又無不能注意之情事，竟疏未注意，因酒後駕車，操控力減低，不慎以車頭右
    保險桿撞擊同向由沈張採蓮所牽扶之自行車後輪，沈張採蓮身體彈至自小客車引
    擎蓋上，頭顱撞及自小客車擋風玻璃後掉落至地面，致沈張採蓮頭部挫傷、顱內
    出血，經送雲林縣虎尾鎮若瑟醫院急救，於同日晚間十一時許不治死亡。丙○○
    於肇事後，主動託路人報案，將傷者送醫，並在偵查犯罪機關尚未發覺肇事者為
    何人前，主動向前來處理車禍之員警坦承係肇事者，而接受裁判。
二、案經臺灣雲林地方法院檢察署檢察官據報相驗後簽分偵查起訴。
    理  由
一、本件被告丙○○所犯為死刑、無期徒刑、最輕本刑三年以上有期徒刑及高等法院
    管轄第一審案件以外之罪，並經被告於準備程序進行中，就前揭被訴事實為有罪
    之陳述，經法官告知簡式審判程序之旨，並聽取公訴人、被告之意見後，合議庭
    認為適宜，依刑事訴訟法第二百七十三條之一第一項之規定，裁定進行簡式審判
    程序，合先敘明。
二、訊據被告丙○○對於右揭時、地飲酒，並於酒後駕車肇事，而致被害人沈張採蓮
    死亡之事實均坦承不諱，核與死者家屬甲○○之證述情節相符，並有雲林縣警察
    局斗南分局交通事故處理小組變屍案件初步調查報告表、道路交通事故現場圖、
    道路交通事故調查報告表(一)、(二)、當事人酒精測定紀錄表、刑法第一百八十五條
    之三案件測試記錄表等各一件及現場照片十幀，暨臺灣雲林地方法院檢察署相驗
    屍體證明書、勘驗筆錄、驗斷書各一件及相驗照片六幀等在卷可稽，被告之自白
    堪認與事實相符。而被告飲酒駕車而肇致車禍，顯已達不能安全駕駛車輛之程度
    ，此飲酒駕車部分犯行洵堪認定。
三、按汽車行駛時，駕駛人應注意車前狀況，並隨時採取必要之安全措施，道路交通
    安全規則第九十四條第三項定有明文。而前開肇事路段當時天候晴、夜間無照明
    、村里道路、直路、路面鋪裝柏油、乾燥、無缺陷、無障礙物、視距良好、無號
    誌等情，復經卷附道路交通事故調查報告表(一)、(二)記載明確，堪認被告並無不能
    注意之情形，惟竟疏未注意，因酒後駕車，操控力減低，不慎以車頭右保險桿撞
    擊同向由被害人沈張採蓮所牽扶之自行車後輪，沈張採蓮身體彈至自小客車引擎
    蓋上，頭顱撞及自小客車擋風玻璃後掉落至地面，致沈張採蓮頭部挫傷、顱內出
    血，經送雲林縣虎尾鎮若瑟醫院急救，不治死亡，其有過失，堪以認定。且台灣
    省嘉雲區車輛行車事故鑑定委員會認定「丙○○服用酒類超過法定標準值，於夜
    間駕駛自小客車，未注意車前狀況，由後追撞前方腳踏車及行人，為肇事原因，
    沈張採蓮，無肇事因素」，亦同此見解，有該委員會九十三年六月三十日嘉鑑字
    第九三０七三二號鑑定意見書在卷可參。被害人確因本件車禍致頭部挫傷、顱內
    出血死亡，業經臺灣雲林地方法院檢察署檢驗員相驗明確，亦有相驗屍體證明書
    、勘驗筆錄及驗斷書在卷足憑，被告之過失行為與被害人死亡之結果間有相當因
    果關係，亦足堪認定。被告過失致人於死之犯行，亦臻明確，堪以認定。
四、核被告丙○○所為，係犯刑法第一百八十五條之三飲用酒類不能安全駕駛動力交
    通工具而駕駛罪，及同法第二百七十六條第一項之過失致死罪。被告上開二行為
    間，犯意各別，行為互殊，構成要件互異，應予分論併罰。被告因飲酒酒醉駕車
    而肇事，並致被害人沈張採蓮死亡，應依道路交通管理處罰條例第八十六條第一
    項之規定，加重其刑。又被告於肇事後，主動託路人報案，將傷者送醫，並在偵
    查犯罪機關尚未發覺肇事者為何人前，主動向前來處理車禍之員警坦承係肇事者
    ，而接受裁判，業經卷附之雲林縣警察局斗南分局交通事故處理小組變屍案件初
    步調查報告表之「報案經過：『肇事者託路人報案』；報案人『丙○○』」等欄
    位記載明確，被告行為符合自首要件，堪認明確，爰依刑法第六十二條前段之自
    首規定，減輕其刑，併先加後減之。爰審酌被告飲酒後已達不能安全駕駛車輛之
    程度猶駕車上路，其行為不當，又未注意車前狀況之過失程度、業於九十三年六
    月十一日與被害人家屬以新台幣三百十萬元（含強制險及第三人責任險）達成和
    解，有卷附雲林縣斗南鎮調解委員會調解書可按，及被告素行良好，前無任何犯
    罪紀錄、犯罪後坦承犯行，犯後態度良好等一切情狀，分別量處如主文所示之刑
    ，及諭知易科罰金之折算標準，並合併定其應執行刑及易科罰金之折算標準，以
    資儆懲。查被告前未曾受任何有期徒刑以上刑之宣告，有臺灣高等法院被告全國
    前案紀錄表、臺灣雲林地方法院被告院內索引卡紀錄表及臺灣雲林地方法院檢察
    署刑案資料查註紀錄表各一件附卷可按，其因一時失慮，誤罹刑章，諒經此偵審
    程序，當知所警惕，信無再犯之虞，本院綜衡各情認上開刑之宣告，已足策其遷
    善，所宣告之刑，以暫不執行為適當，併依法諭知緩刑二年，以勵自新。
據上論斷，應依刑事訴訟法第二百七十三條之一第一項、第二百九十九條第一項前段
，道路交通管理處罰條例第八十六條第一項，刑法第十一條前項、第一百八十五條之
三、第二百七十六條第一項、第六十二條前段、第四十一條第一項、第五十一條第五
款、第七十四條第一款，罰金罰鍰提高標準條例第一條前段、第二條，判決如主文。
本案經檢察官乙○○到庭執行職務。
中      華      民      國      九十三      年      九    月    二十三  日
                                         臺灣雲林地方法院第四法庭
                                             法  官  李  淑  惠
右正本證明與原本無異。
如不服本判決，應於判決送達後十日內向本院提出上訴狀。（須附繕本）
                                             書記官  徐  基  典
中      華      民      國      九十三      年      九    月    二十三  日
附錄論罪法條
刑法第一百八十五條之三
服用毒品、麻醉藥品、酒類或其他相類之物，不能安全駕駛動力交通工具而駕駛者，
處一年以下有期徒刑、拘役或三萬元以下罰金。
刑法第二百七十六條（過失致死罪）
因過失致人於死者，處二年以下有期徒刑、拘役或二千元以下罰金。
從事業務之人，因業務上之過失犯前項之罪者，處五年以下有期徒刑或拘役，得併科
三千元以下罰金。
